臺灣板橋地方法院刑事判決　　　　　　　95年度訴字第3830號
公　訴　人　臺灣板橋地方法院檢察署檢察官
被　　　告　甲○○
　　　　　　　　　　（現另案於臺灣臺北看守所羈押中）
上列被告因違反毒品危害防制條例案件，經檢察官提起公訴（95
年度毒偵字第7241號），被告於準備程序中對被訴之事實為有罪
陳述，本院合議庭裁定由受命法官獨任行簡式審判程序，並判決
如下：
    主    文
甲○○施用第一級毒品，累犯，處有期徒刑拾壹月。
    事    實
一、甲○○前於民國86年間，因違反麻醉藥品管理條例案件，經
    本院以86年度少訴字第29號判決判處有期徒刑2 年8 月確定
    ；又於86年間，因違反麻醉藥品管理條例案件，由本院以86
    年度易字第6816號判決判處有期徒刑4 月確定，上揭2 罪經
    接續執行，於88年6 月30日縮短刑期假釋出監，嗣經撤銷假
    釋，應執行殘刑有期徒刑1 年3 月18日，已於90年8 月7 日
    縮短刑期執行完畢；又於91年間，因違反毒品危害防制條例
    案件，經本院以91年度訴字第1723號判決，分別判處有期徒
    刑8 月、9 月，應執行有期徒刑1 年2 月，上訴後由臺灣高
    等法院以92年度上訴字第975 號判決駁回上訴確定；又於91
    年間，因妨害兵役案件，經本院以91年度板簡字第1223號判
    決判處有期徒刑5 月確定，前開2 案，後經臺灣高等法院以
    92年度聲字第994 號裁定定應執行有期徒刑1 年7 月確定；
    又於92年間，因違反毒品危害防制條例案件，經本院以92年
    度訴字第2631號判決，分別判處有期徒刑8 月、4 月，應執
    行有期徒刑10月確定，並與上揭有期徒刑1 年7 月接續執行
    ，嗣於94年2 月5 日假釋出監，並於94年9 月1 日假釋期滿
    未經撤銷假釋，所餘刑期視為執行完畢（以上均構成累犯）
    ；又於95年1 月間某日起至95年4 月11日止，因施用第一、
    二級毒品案件，經本院以95年度訴字第2890號判決，分別判
    處有期徒刑10月、9 月，應執行有期徒刑1 年5 月確定，尚
    未執行完畢。期間，曾於88年間，因施用第二級毒品案件，
    經本院以88年度毒聲字第6681號裁定送勒戒處所觀察、勒戒
    後，認無繼續施用毒品傾向，由臺灣板橋地方法院檢察署檢
    察官以89年度毒偵緝字第559 號為不起訴處分確定；復因施
    用毒品案件，經本院以91年度毒聲字第1584號裁定送勒戒處
    所觀察、勒戒後，認有繼續施用毒品傾向，復由本院以91年
    度毒聲字第2410號裁定令入戒治處所施以強制戒治，再由本
    院以92年度毒聲字第40號裁定停止戒治，於92年2 月24日停
    止戒治處分出所並付保護管束，迄92年7 月30日戒治期滿，
    前揭停止戒治付保護管束處分未經撤銷，視為強制戒治執行
    完畢，該次犯行並經檢察官以91年度毒偵字第1717號、2310
    號提起公訴，由本院以上開91年度訴字第1723號判決分別判
    處有期徒刑8 月、9 月，應執行有期徒刑1 年2 月，復經臺
    灣高等法院以92年度上訴字第975 號判決駁回上訴確定在案
    ；又於92年間，因施用毒品案件，經本院以92年度毒聲字第
    3491號裁定令入戒治處所施以強制戒治，嗣於93年1 月9 日
    因法律修正報結釋放出所，該次犯行並經檢察官以92年度毒
    偵字第3440號提起公訴，再由本院以上開92年度訴字第2631
    號判決分別判處有期徒刑8 月、4 月，應執行有期徒刑10月
    確定。詎仍不知戒慎，猶於92年7 月30日視為接受強制戒治
    執行完畢後，5 年以內，基於施用第一級毒品海洛因之犯意
    ，於95年10月19日某時，在其位於臺北縣土城市○○路179
    號5 樓住處內，以將海洛因摻水置於針筒內，注射身體之方
    式，施用海洛因1 次。嗣於95年10月20日下午3 時20分許（
    起訴書誤載為「16時」），在前開住處為警持本院核發之搜
    索票查獲，並扣得與其本件犯罪無關之內含殘渣不明、量微
    無法秤重之殘渣袋1 只，甲○○且同意接受採尿檢驗，嗣經
    警將所採集甲○○之尿液檢體送驗後呈嗎啡陽性反應，因悉
    上情。
二、案經臺北市政府警察局北投分局移送臺灣板橋地方法院檢察
    署檢察官偵查起訴。
    理  由
一、認定犯罪事實所憑之證據及理由：
(一)、訊據被告對其在上揭時、地施用第一級毒品海洛因之事實
      ，於本院審理中自白不諱，而其為警查獲時，經警採集之
      尿液檢體送驗後，呈嗎啡陽性反應乙節，亦有臺灣尖端先
      進生技醫藥股份有限公司於95年10月25日所出具之濫用藥
      物檢驗報告、臺北市政府警察局北投分局查獲煙毒、麻藥
      案件尿液送驗紀錄簿各1 份附於偵查卷足憑（見偵查卷第
      49、50頁），足徵被告前開自白應與事實相符，可以採信
      。
(二)、次按觀察、勒戒或強制戒治執行完畢釋放後，5 年內再犯
      施用第一、二級毒品之罪者，檢察官應依法追訴，毒品危
      害防制條例第23條第2 項定有明文。查被告前於88年間，
      因施用第二級毒品案件，經本院以88年度毒聲字第6681號
      裁定送觀察、勒戒後，認無繼續施用毒品之傾向，由臺灣
      板橋地方法院檢察署檢察官以89年度毒偵緝字第559 號為
      不起訴處分確定；復因施用毒品案件，經本院以91年度毒
      聲字第1584號裁定送勒戒處所觀察、勒戒後，認有繼續施
      用毒品之傾向，復經本院以91年度毒聲字第2410號裁定令
      入戒治處所施以強制戒治，再經本院以92年度毒聲字第40
      號裁定停止戒治，於92年2 月24日停止處分出所，迄92年
      7 月30日戒治期滿未經撤銷停止戒治付保護管束處分，視
      為強制戒治執行完畢，該次犯行並經檢察官以91年度毒偵
      字第1717號、2310號提起公訴，再由本院以上開91年度訴
      字第1723號判決分別判處有期徒刑8 月、9 月，應執行有
      期徒刑1 年2 月，上訴後復由臺灣高等法院以92年度上訴
      字第975 號判決駁回上訴確定在案；又於92年間，因施用
      毒品案件，經本院以92年度毒聲字第3491號裁定令入戒治
      處所施以強制戒治，嗣於93年1 月9 日因法律修正報結釋
      放出所，該次犯行並經檢察官以92年度毒偵字第3440號提
      起公訴，再經本院以上開92年度訴字第2631號判決分別判
      處有期徒刑8 月、4 月，應執行有期徒刑10月確定等情，
      有臺灣高等法院被告前案紀錄表附於偵查卷可參，是被告
      於強制戒治執行完畢釋放後，5 年內再犯本件施用毒品罪
      ，亦甚明確。綜上所述，本件事證已明，被告犯行堪以認
      定。
二、應適用之法律、科刑審酌事由：
(一)、核被告所為，係犯毒品危害防制條例第10條第1 項之施用
      第一級毒品罪。其施用前持有第一級毒品之低度行為，應
      為其後之施用高度行為所吸收，不另論罪。
(二)、茲審酌被告已因施用毒品犯行而經觀察勒戒、強制戒治，
      及其甫因施用毒品案件，經本院以95年度訴字第2890號判
      決判處有期徒刑10月、9 月，應執行有期徒刑1 年5 月在
      案，竟仍再為本件施用毒品犯行，顯未知所戒慎，惟犯後
      坦承犯行，態度良好，並審酌其犯罪之動機、目的、施用
      期間、次數等一切情狀，量處如主文所示之刑，以示懲儆
      。又被告固前於95年1 月間某日起至95年4 月11日止，因
      施用第一、二級毒品案件，經本院以95年度訴字第2890號
      判決，分別判處有期徒刑10月、9 月，應執行有期徒刑1
      年5 月確定在案，業如前述；然核諸被告前案最後1 次之
      施用時間點即95年4 月11日，距離本案犯行時間點即95年
      10月19日，二者已相隔半年有餘，自無從認被告為此2 案
      時，有何單一犯意可言，本院自得就被告本件犯行，另為
      實體判決，併此敘明。
(三)、扣案之殘渣袋1 只，其內含殘渣究為何物，並無任何鑑定
      報告附卷，即屬成分不詳，無從認定與被告本件施用海洛
      因犯行間之關聯性，爰不宣告沒收或銷燬之，附此敘明。
據上論斷，應依刑事訴訟法第273 條之1 第1 項、第299 條第1
項前段、毒品危害防制條例第10條第1 項，刑法第11條、第47條
第1項，判決如主文。
本案經檢察官郭季青到庭執行職務。
中　　華　　民　　國　　96　　年　　4 　　月　　10　　日
　　　　　　　　　刑事第十九庭法  官  陳明偉
以上正本證明與原本無異。
如不服本判決應於送達後10日內向本院提出上訴狀。
                              書記官  陳慧儷
中　　華　　民　　國　　96　　年　　4 　　月　　10　　日
附錄本案論罪科刑法條全文
毒品危害防制條例第10條第1項
施用第一級毒品者，處 6 月以上5 年以下有期徒刑。
